臺灣臺北地方法院刑事判決　　　　　　 96年度易緝字第119號
公　訴　人　臺灣臺北地方法院檢察署檢察官
被　　　告　甲○○
上列被告因違反毒品危害防制條例案件，經檢察官提起公訴（九
十五年度毒偵字第一六五七號），被告於準備程序中就被訴事實
為有罪之陳述，經本院合議庭裁定改用簡式審判程序，判決如下
：
    主  文
甲○○施用第二級毒品，累犯，處有期徒刑捌月，減為有期徒刑
肆月，如易科罰金，以銀元參佰元即新台幣玖佰元折算壹日。
    事  實
一、甲○○前因竊盜、毒品、偽造文書案件，分別經台灣板橋地
    方法院以九十年度易字第一五０七號、九十年度易緝字第五
    九號及九十年度訴字第一八四０號判決先後判處有期徒刑七
    月、五月、四月、四月確定，並經該院以九十一年度聲字第
    一一四四號裁定應執行有期徒刑一年五月確定，嗣於民國九
    十二年五月十三日執行完畢（構成累犯）。另甲○○前因施
    用毒品案件，經台灣板橋地方法院以八十八年度毒聲字第三
    五二四號裁定送觀察、勒戒後，無繼續施用毒品之傾向，經
    台灣板橋地方法院檢察署檢察官於八十八年六月二十九日以
    八十八年度偵字第一四五六三號為不起訴處分確定，復因施
    用毒品案件，經台灣板橋地方法院以九十年度毒聲字第五八
    三號裁定送觀察、勒戒後，認有繼續施用毒品之傾向，再令
    入戒治處所施以強制戒治，嗣經停止戒治並付保護管束，於
    九十一年三月一日保護管束期滿。又於九十四間因施用第二
    級毒品安非他命，經臺灣台北地方法院以九十五年度易字第
    三二九號判處有期徒刑七月，經上訴後，臺灣高等法院以九
    十五年度上易字第八０六號駁回上訴而確定。詎其猶未杜絕
    毒癮，竟基於施用第二級毒品甲基安非他命之犯意，於前揭
    強制戒治執行完畢釋放後之五年內，即於九十五年日下午六
    時四十分許為警採尿前九十六小時內某時，在不詳處施用第
    二級毒品甲基安非他命一次。嗣為警於九十五年五月十日下
    午六時四十分許，在臺北市○○區○○街八十九號採其尿液
    送驗呈毒品甲基安非他命陽性反應而查獲。
二、案經台北市政府警察局大同分局報告台灣台北地方法院檢察
    署檢察官偵查起訴。
　　理　由
一、訊據被告對於上揭犯罪事實坦承不諱，經警將被告於前揭遭
    查獲時所採集之尿液，送請台灣檢驗科技股份有限公司以氣
    相層析質譜儀分析法（GC/MS）檢驗之結果，係呈安非他命
    陽性反應，此有台灣檢驗科技股份有限公司於九十五年五月
    二十九日出具之濫用藥物檢驗報告乙份在卷可憑。另被告前
    因施用毒品案件，經台灣板橋地方法院以八十八年度毒聲字
    第三五二四號裁定送觀察、勒戒後，無繼續施用毒品之傾向
    ，經台灣板橋地方法院檢察署檢察官於八十八年六月二十九
    日以八十八年度偵字第一四五六三號為不起訴處分確定，復
    因施用毒品案件，經台灣板橋地方法院以九十年度毒聲字第
    五八三裁定送觀察、勒戒後，認有繼續施用毒品之傾向，再
    令入戒治處所施以強制戒治，嗣經停止戒治並付保護管束，
    於九十一年三月一日保護管束期滿之事實，有台灣高等法院
    被告全國前案紀錄表乙份附卷可稽，是被告於涉本案之前，
    業曾因施用毒品案件，經強制戒治執行完畢釋放後，於五年
    內再犯本件施用毒品之罪甚明。是被告前因施用毒品案件，
    於強制戒治執行完畢釋放後之五年內，再犯本件施用第二級
    毒品甲基安非他命之罪，其事證明確，犯行足堪認定。
二、查被告前曾因施用毒品案件，經強制戒治執行完畢釋放後之
    五年內，再犯本件施用毒品之罪，業已合於九十二年七月九
    日修正公布而於九十三年一月九日正式施行之毒品危害防制
    條例第二十三條第二項所規定「於強制戒治執行完畢釋放後
    ，五年內再犯施用毒品之罪」之起訴要件，自應依法追訴審
    判。核被告所為，係犯毒品危害防制條例第十條第二項之施
    用第二級毒品罪。被告持有第二級毒品，復進而施用，其持
    有第二級毒品之低度行為，為施用第二級毒品之高度行為所
    吸收，不另論罪。又被告前因竊盜、毒品、偽造文書案件，
    分別經台灣板橋地方法院以九十年度易字第一五０七號、九
    十年度易緝字第五九號及九十年度訴字第一八四０號判決先
    後判處有期徒刑七月、五月、四月、四月確定，並經該院以
    九十一年度聲字第一一四四號裁定應執行有期徒刑一年五月
    確定，嗣於九十二年五月十三日執行完畢等情，有上開台灣
    高等法院被告全國前案紀錄表乙份在卷可查，受前開徒刑之
    執行完畢後，五年以內因故意再犯本件有期徒刑以上之罪，
    不論依修正前之刑法第四十七條，或修正後之刑法第四十七
    條第一項之規定，構成累犯，並無有利、不利情形，依最高
    法院九十五年九月十四日九十五年度第五次刑事庭臨時庭長
    會議紀錄，應逕依修正後刑法第四十七條第一項之規定，論
    以累犯，並加重其刑。爰審酌被告素行不佳，前經觀察勒戒
    、強制戒治等程序並經法院論罪處刑，仍不知悔改，復繼續
    沾染毒品惡習，其施用第二級毒品行為對於自身危害程度非
    輕、其犯罪之動機、目的、手段，暨犯後坦承犯行、態度良
    好等一切情狀，量處如主文所示之刑。
三、又被告於九十五年五月十日為警採尿前回溯九十六小時內某
    時施用第二級毒品甲基安非他命一次之犯行，其犯罪時間在
    九十六年四月二十四日以前，亦無其他不合中華民國九十六
    年罪犯減刑所定不得減刑之情形，爰依中華民國九十六年罪
    犯減刑條例第二條第一項第三款、第七條併與宣告如主文所
    示；另易科罰金部分，被告行為後刑法第四十一條第一項有
    關易科罰金之折算標準已於九十四年二月二日修正公布，罰
    金罰鍰提高標準條例第二條並於九十五年五月十七日修正刪
    除，均自九十五年七月一日施行，有關易科罰金之折算標準
    ，由修正前銀元一百元以上三百元以下（即新臺幣三百元以
    上九百元以下折算一日），提高為新臺幣一千元以上三千元
    以下折算一日，新舊法比較結果，以行為時即修正前規定有
    利於行為人，依修正後刑法第二條第一項前段之規定，應適
    用行為時即修正前刑法第四十一條第一項前段及修正前罰金
    罰鍰提高標準條例第二條之規定，並依據中華民國九十六年
    罪犯減刑條例第九條之規定諭知易科罰金之折算標準。
據上論斷，應依刑事訴訟法第二百七十三條之一第一項、第二百
九十九條第一項前段，毒品危害防制條例第十條第二項，刑法第
十一條前段、第二條第一項前段、第四十七條第一項，修正前刑
法第四十一條第一項前段，修正前罰金罰鍰提高標準條例第二條
，現行法規所定貨幣單位折算新臺幣條例第二條，中華民國九十
六年罪犯減刑條例第二第一項第三款、第七條、第九條，判決如
主文。
本案經檢察官陳韻如到庭執行職務。
中　　華　　民　　國　　96　　年　　7 　　月　　20　　日
　　　　　　　　　刑事第八庭  法　官  陳德民
以上正本證明與原本無異。
如不服本判決，應於判決送達後10日內，向本院提出上訴狀。
　　　　　　　　　　　　  　　書記官  惠莊
中　　華　　民　　國　　96　　年　　7 　　月　　20　　日
附錄本件論罪科刑法條：毒品危害防制條例第10條第2項。
毒品危害防制條例第10條
施用第一級毒品者，處 6 月以上 5 年以下有期徒刑。
施用第二級毒品者，處 3 年以下有期徒刑。
